【裁判字號】    98,易,478
【裁判日期】    980618
【裁判案由】    竊盜
【裁判全文】
臺灣桃園地方法院刑事判決               98年度易字第478號
公  訴  人  臺灣桃園地方法院檢察署檢察官
被      告  乙○○
                    （另案於臺灣桃園監獄執行中）
上列被告因竊盜案件，經檢察官聲請簡易判決處刑（九十七年度
偵緝字第一一六０號），本院認不宜以簡易判決處刑，改依通常
程序審理，判決如下：
    主  文
乙○○共同於夜間侵入住宅竊盜，累犯，處有期徒刑拾月。
    事  實
一、乙○○前於民國九十二年間因施用第二級毒品案件，經本院
    以九十二年度易字第一三六０號判處有期徒刑七月確定；於
    同年間復因違反槍砲彈藥刀械管制條例案件，經臺灣高等法
    院以九十三年度上訴字第二十號判決判處有期徒刑八月確定
    ；於同年間另因施用第一級毒品案件，經本院以九十三年度
    訴字第五四一號判處有期徒刑七月確定；再於九十三年間因
    持有第二級毒品案件，經本院以九十四年度易字第二一０號
    判處有期徒刑五月確定，上開各罪接續執行，於九十五年五
    月九日縮刑假釋出監併付保護管束，嗣於九十五年八月二十
    二日保護管束期滿，假釋未經撤銷，其未執行之刑以已執行
    完畢論。仍不知悔改，於九十六年十一月八日夜間十時許，
    與康明安（業經判決確定）共同基於意圖自己不法所有之竊
    盜犯意聯絡，由乙○○駕駛其自用小貨車搭載康明安前往桃
    園縣八德市○○路○段三五二巷六號甲○○住處，由康明安
    持其先前所拾獲甲○○之車庫遙控器，將車庫門打開後，共
    同下車進入屋內，徒手竊取甲○○所有電纜線約九十公斤、
    冷氣銅管約三十公斤、工具等物得手後逃逸，嗣變賣獲利約
    新台幣（下同）三萬元，朋分花用。嗣經甲○○發現報警，
    經警於現場採得康明安之指紋，而循線查悉上情。
二、案經桃園縣政府警察局八德分局報請台灣桃園地方法院檢察
    署檢察官偵查後聲請簡易判決處刑。
    理  由
一、證據能力部分：按被告以外之人於審判外之言詞或書面陳述
    ，除法律有規定者外，不得作為證據，刑事訴訟法第一百五
    十九條第一項固定有明文；惟被告以外之人於審判外之陳述
    ，雖不符同法第一百五十九條之一至一百五十九條之四之規
    定，而經當事人於審判程序同意作為證據，法院審酌該言詞
    陳述或書面陳述作成時之情況，認為適當者，亦得為證據。
    又當事人、代理人或辯護人於法院調查證據時，知有第一百
    五十九條第一項不得為證據之情形，而未於言詞辯論終結前
    聲明異議者，視為有前項之同意，同法第一百五十九條之五
    亦定有明文。另鑑於採用傳聞證據排除法則之重要理由之一
    ，係因傳聞證據未經當事人之反詰問予以覈實，若當事人願
    放棄對原供述人之反對詰問時，原則上即可承認該傳聞證據
    之證據能力。本件公訴人及被告就本件後引之各項人證及書
    證，迄於言詞辯論終結前均未聲明異議，而本院審酌此部分
    證據均無違法取證及證明力明顯過低之瑕疵，亦認以之作為
    證據為適當，故依諸上開規定及說明，認此部分證據均具有
    證據能力，合先敘明。
二、訊據被告矢口否認有何竊盜之犯行，辯稱：伊雖有與康明安
    於當日晚間駕駛小貨車前往現場搬取電線等物，但當時康明
    安說現場是他家，並用遙控器開門，伊幫康明安搬該處一樓
    的電線進入車內，運回到伊大溪鎮○○街三四號家中，伊不
    知電線係他人所有，伊對於竊盜不知情，伊不認識甲○○，
    不知道現場是甲○○的家云云，經查：
  (一)甲○○於九十六年十一月九日上午七時十分，發現其位於桃
    園縣八德市○○路○段三五二巷六號之住宅遭竊，遭竊取之
    物品共計電纜線約九十公斤、冷氣銅管三十公斤、工具等，
    價值約八萬元，康明安在案發前曾找甲○○喝酒，甲○○住
    處的大門遙控器在一個多月前曾遺失過，不知道掉在哪裡等
    情，業據證人甲○○於警詢及偵查中證述明確，並有現場照
    片附卷可稽；又警方據報前往竊案現場勘察、蒐證發現可疑
    指紋一枚，並送由內政部警政署刑事警察局鑑定結果，發現
    該指紋與康明安之指紋相符，有桃園縣政府八德分局刑案現
    場勘察紀錄表、現場勘察報告、內政部警政署刑事警察局鑑
    驗書在卷為憑；而證人即共犯康明安於檢察官偵查中證稱：
    本案係伊與乙○○一同行竊，遙控器是甲○○掉在門口，伊
    撿到的，伊向乙○○提議行竊，竊得銅管、電線及一些工具
    ，之後由乙○○拿去賣等語（見九十七年度偵緝字第一一六
    ０號卷第三十一頁、第三十三頁），坦承其本人確實參與本
    竊案，並證實被告與其就本件竊案具有犯意聯絡及行為分擔
    ；另依被告於警詢中坦承其與康明安一同前往本案現場拿取
    電線等物之時間為九十六年十一月初晚間十時等語（見九十
    七年度偵字第九四六六號偵查卷第十五頁），對照證人康明
    安於警詢中曾稱：九十六年十一月八日晚間十時許，伊與乙
    ○○到案發地點找甲○○，甲○○不在等語（見九十七年度
    偵字第九四六六號偵查卷第六頁）及證人甲○○於警詢及檢
    察官偵查中證稱：其係於九十六年十一月九日上午七時十分
    許，回桃園縣八德市○○路○段三五二巷六號發現遭竊等語
    ，足見被告與康明安行竊之時間實係九十六年十一月八日晚
    間十時許，而非檢察官聲請簡易判決處刑書所載之九十六年
    十一月九日上午七時十分許，附此敘明。
  (二)被告固辯稱：其並無竊盜犯意，其認為該處是康明安的家，
    始幫康明安搬取電線云云。惟查，被告與證人康明安間就本
    案具有犯意聯絡、行為分擔，已據證人康明安於檢察官偵查
    中證述明確如前；而證人康明安雖曾經否認其本人參與竊案
    ，辯稱案發當晚其與乙○○到現場找屋主甲○○，發現屋主
    不在家，就離開現場云云，並陳稱其於當晚十一時許在被告
    住處發現可疑工具、電線等語，欲將本件責任推由被告一人
    承擔，證人康明安此部分所指被告犯罪之情節，固可能係為
    推卸本身刑事責任而編造，然嗣後證人康明安既已於檢察官
    偵查中坦承犯行不諱，證人康明安自明知其本人絕無逃避刑
    責之可能，倘被告確無與康明安共犯本案之事實，康明安又
    豈有於自承犯罪之後，仍二度於檢察官偵查中具結指證被告
    參與，而甘冒成立另一偽證重罪風險之必要？證人康明安前
    揭指證被告與其共犯本案之證詞自屬可採。何況，被告前於
    檢察官偵查中辯稱：康明安說八德市○○路○段甲○○住處
    那是他親戚家，康明安拿出遙控器，伊才確認不是去偷東西
    ；伊有看過甲○○，但不熟，第一次去時，康明安說他舅舅
    甲○○在家，所以今天不要載，隔大約一星期後又去甲○○
    家，康明安當天中午有先撥電話給伊確認伊的車在不在；康
    明安的確說那些銅線是他家親戚的等語（見九十七年度偵緝
    字第一一六０號卷第十七頁正反面），亦即被告明知本案現
    場是甲○○住處，且於本案前曾經前往該處，康明安並向被
    告說明甲○○是他舅舅，惟被告於本院訊問時卻改稱：當天
    是康明安打電話請伊借車給他載他家的工具，伊與康明安到
    現場後，康明安要伊不用擔心，說那是他家，伊不認識甲○
    ○，不知道現場是甲○○的家等語（見本院桃簡字卷第二十
    八頁及本院易字卷第四十五頁背面），前後辯解顯然矛盾，
    被告辯稱其對於康明安係前往現場竊盜一節毫不知情，自難
    認為屬實。
  (三)綜上所述，被告所辯，不足採信，本案事證明確，被告犯行
    ，堪以認定。
三、查本件被告與康明安係於九十六年十一月八日晚間十時許侵
    入甲○○住處行竊，業經本院認定如前，核被告所為，係犯
    刑法第三百二十一條第一項第一款之夜間侵入住宅竊盜罪。
    聲請簡易判決處刑書雖認定被告涉犯刑法第三百二十條第一
    項之普通竊盜罪，惟經蒞庭實施公訴之檢察官當庭變更法條
    為刑法第三百二十一條之加重竊盜罪（見本院易字卷第四十
    六頁背面），基於檢察一體之原則，本院自應就變更後之法
    條而為審理，無庸另行變更起訴法條，附此敘明。被告與康
    明安間有犯意聯絡、行為分擔，為共同正犯。被告前有事實
    欄所載之犯罪科刑、執行完畢紀錄，有台灣高等法院被告前
    案紀錄表在卷可稽，被告於徒刑執行完畢後五年內，故意再
    犯本件有期徒刑以上之罪，為累犯，應依刑法第四十七條第
    一項之規定加重其刑。爰審酌被告正值青壯，不思自食其力
    ，卻貪圖不勞而獲，況且被告前科累累、素行不佳，屢經判
    決、執行，仍未得教訓，再犯本案，造成被害人損失非輕，
    被告犯後又一再飾詞圖卸，難認有何悔意，自不宜輕縱等一
    切情狀，量處如主文所示之刑。
據上論斷，應依刑事訴訟法四百五十二條、第二百九十九條第一
項前段，刑法第二十八條、第三百二十一條第一項第一款、第四
十七條第一項，判決如主文。
本案經檢察官周佳美到庭執行職務。
中    華    民    國    98    年    6     月    18    日
                  刑事第四庭    法  官  袁雪華
以上正本證明與原本無異。
如不服本判決應於收受判決後10日內向本院提出上訴書狀，並應
敘述具體理由。其未敘述上訴理由者，應於上訴期間屆滿後20日
內向本院補提理由書 (均須按他造當事人之人數附繕本)「 切勿
逕送上級法院」。
                                書記官  沈秀珍
中    華    民    國    98    年    6     月    22    日
附錄論罪科刑依據之法條：
中華民國刑法第321條
（加重竊盜罪）
犯竊盜罪而有左列情形之一者，處 6 月以上、 5 年以下有期徒
刑：
一、於夜間侵入住宅或有人居住之建築物、船艦或隱匿其內而犯
    之者。
二、毀越門扇、牆垣或其他安全設備而犯之者。
三、攜帶兇器而犯之者。
四、結夥三人以上而犯之者。
五、乘火災、水災或其他災害之際而犯之者。
六、在車站或埠頭而犯之者。
前項之未遂犯罰之。


司法院資訊處製作；財團法人民間司法改革基金會備份。
